臺灣桃園地方法院刑事判決　　　　　 96年度交簡上字第142號
上　訴　人
即　被　告　乙○○　23歲民.
選任辯護人　戴文進律師
上列被告因過失傷害案件，不服本院簡易庭中華民國96年5 月31
日96年度壢交簡字第1335號第一審刑事簡易判決（聲請簡易判決
處刑案號：96年度偵字第5097號），向本院提起上訴，本院管轄
之第二審合議庭判決如下：
    主  文
原判決撤銷。
乙○○因過失傷害人，處拘役伍拾日，如易科罰金，以新臺幣壹
仟元折算壹日，減為拘役貳拾伍日，如易科罰金，以新臺幣壹仟
元折算壹日。緩刑貳年。
    事  實
一、乙○○於民國九十五年十一月二十二日下午五時許，騎乘Ｐ
    Ａ九—三三五號重機車，由東向西，沿桃園縣新屋鄉九斗村
    桃一０二線，行至桃一０二線西向一點五公里、九斗村五鄰
    前交叉路口處時，原應注意該處係無號誌之交叉路口，應減
    速慢行，作隨時停車之準備，且應注意車前狀況，隨時採取
    必要之安全措施，而依當時雨天，夜間有照明，柏油路面濕
    潤無缺陷，視距良好無障礙物等情境，亦無不能注意之情事
    ，竟仍疏未注意其右前方有甲○○騎乘電動腳踏車，自北而
    南穿越桃一０二線，欲駛入九斗村五鄰之路況，貿然前行。
    適甲○○亦疏未注意其係慢車，在行經無號誌之交叉路口處
    時，應看清左右確無來車，並在不妨礙汽車通行之情況下迅
    速通過，即逕自騎車穿越桃一０二線。乙○○因此閃避不及
    ，其重機車右側車身遂擦撞電動腳踏車之左側車身肇事，甲
    ○○因此受有左脛骨骨折與腓開放性骨折之傷害。乙○○於
    肇事後犯罪未被發覺前，向前來處理之警員尤孝龍自承為肇
    事駕駛，事後並接受裁判。
二、案經甲○○訴請桃園縣政府警察局楊梅分局移送臺灣桃園地
    方法院檢察署檢察官偵查後，聲請以簡易判決處刑。
    理  由
一、訊據被告乙○○坦承上揭過失傷害犯行不諱，核與被害人甲
    ○○於警詢中指訴之事故經過相符（甲○○之警詢筆錄，業
    經被告及其辯護人同意引用為證據，本院審酌上開筆錄作成
    時之情況，認為適當，依刑事訴訟法第一百五十九條之五第
    一項規定，該筆錄有證據能力），此外，並有道路交通事故
    現場圖、道路交通事故調查報告表（一）、（二）各一份，
    肇事後現場及車損照片共十八張附卷可稽，足認被告之前開
    自白屬實，可以採信。又甲○○因此受有左脛骨骨折與腓開
    放性骨折之傷害，並有天成醫院出具之診斷證明書一份在卷
    足憑。按「車輛行經無號誌交叉路口應減速慢行，作隨時停
    車之準備」、「汽車行駛時，駕駛人應注意車前狀況，並隨
    時採取必要之安全措施」，道路交通安全規則第九十三條第
    一項第二款、第九十四條第三項分別定有明文，依卷附調查
    報告表（二）所載，被告領有適當之駕駛執照，其騎車上路
    ，自應遵守相關規定，又依卷附調查報告表（一）所載，肇
    事當時雨天，夜間有照明，肇事地點為一個無號誌之交叉路
    口，柏油路面濕潤無缺陷，視距良好無障礙物，亦無不能注
    意之情事，然被告仍疏未注意其右前方有甲○○騎乘電動腳
    踏車，欲穿越桃一０二線駛入九斗村五鄰之路況，貿然前行
    以致肇事，被告自有違反前開規定之過失。至於甲○○在橫
    越桃一０四線前，未看清左右確無來車，並在不妨礙汽（機
    ）車通行之情況下迅速通過上開交叉路口，固亦有違反道路
    交通安全規則第一百二十五條第二款之過失，惟甲○○之過
    失並不能解免被告之過失責任，併此敘明。即本件事故經臺
    灣省桃園縣區車輛行車事故鑑定委員會鑑定結果，亦同上認
    定，有該會九十六年四月十九日桃縣行字第０九六五二０一
    ０三八號函暨所附鑑定意見書一份在卷可考。被告之過失與
    甲○○之傷勢間，並有因果關係。末查，被告於肇事後犯罪
    未被發覺前，向前來處理之警員尤孝龍自承為肇事駕駛之情
    ，則有桃園縣政府警察局道路交通事故肇事人自首情形紀錄
    表一份存卷可參，其事後並到案接受裁判。綜上所述，本件
    事證明確，被告犯行已堪認定，應依法論科。
二、核被告所為，係犯刑法第二百八十四條第一項前段之過失傷
    害罪。被告於肇事後犯罪未被發覺前，向警員自承為肇事駕
    駛，事後並接受裁判，所為合於自首規定，爰依刑法第六十
    二條前段規定減輕其刑。
三、原審對被告予以論罪科刑，雖非無見，惟被告行為後，中華
    民國九十六年罪犯減刑條例業已公布施行，被告所為合於上
    開減刑條例之規定（詳如後述），而原審未及依上開減刑條
    例規定對被告減刑，則有違誤。被告以甲○○亦有過失，且
    其重機車並未實際撞及甲○○之電動腳踏車為由，提起上訴
    ，雖無理由，惟原判決既有上開違誤，仍屬無法維持，自應
    由本院予以撤銷改判。爰審酌被告之前並無前科，有其臺灣
    高等法院被告前案紀錄表一份附卷可稽，查無不良素行，本
    件事故被告之過失情節較輕，甲○○所受之傷害，事後雙方
    已經達成和解，有本院九十六年度壢簡調字第二七０號調解
    筆錄一份在卷可考，甲○○在本院審理時亦表示不再追究被
    告等語，量處如主文第二項所示之刑，並諭知易科罰金之折
    算標準，以示懲儆。又被告行為後，中華民國九十六年罪犯
    減刑條例業經立法院三讀通過，總統公布，並於九十六年七
    月十六日起施行，本案被告所犯之過失傷害罪，犯罪時間係
    在九十六年四月二十四日以前，且非同條例第三條所列舉不
    予減刑之罪名，亦未受死刑、無期徒刑或逾有期徒刑一年六
    月以上之宣告，依同條例第二條第一項第三款規定，應就前
    揭所宣告之刑減刑二分之一，且因過失傷害罪係最重本刑為
    五年以下有期徒刑以下刑之罪，被告僅受拘役之宣告，爰依
    同條例第九條規定，併諭知易科罰金之折算標準。末查，被
    告之前並無前科，此次一時失慮，致罹刑典，經此偵審教訓
    ，應知警惕而無再犯之虞，本院因認上開所宣告之刑以暫不
    執行為當，爰併宣告緩刑二年，以勵自新。
據上論斷，應依刑事訴訟法第四百五十五條之一第三項、第三百
六十九條第一項前段、第三百六十四條、第二百九十九條第一項
前段，刑法第二百八十四條第一項前段、第六十二條前段、第四
十一條第一項前段、第七十四條第一項第一款，刑法施行法第一
條之一第一項、第二項前段，中華民國九十六年罪犯減刑條例第
二條第一項第三款、第七條、第九條，判決如主文。
本案經檢察官林清安到庭執行職務。
中　　華　　民　　國　　96　　年　　10　　月　　26　　日
                刑事第八庭  審判長法　官   邱滋杉
                                  法  官   吳為平
                                  法  官   陳彥宏
以上正本證明與原本無異。
本件不得上訴。
                                  書記官　 翁其良
中　　華　　民　　國　　96　　年　　10　　月　　26　　日
論罪法條：刑法第284條第1項前段
中華民國刑法第284條
（過失傷害罪）
因過失傷害人者，處 6 月以下有期徒刑、拘役或 5 百元以下罰
金，致重傷者，處1 年以下有期徒刑、拘役或5 百元以下罰金。
從事業務之人，因業務上之過失傷害人者，處 1 年以下有期徒刑
、拘役或1 千元以下罰金，致重傷者，處 3 年以下有期徒刑、
拘役或2 千元以下罰金。
